臺灣高等法院高雄分院刑事判決　　　　100年度上訴字第481號
上　訴　人　臺灣高雄地方法院檢察署檢察官
被　　　告　徐國龍
選任辯護人　洪文佐律師（法律扶助）
上列上訴人因被告毒品危害防制條例案件，不服臺灣高雄地方法
院100 年度訴字第29號中華民國100 年1 月31日第一審判決（起
訴案號：臺灣高雄地方法院檢察署99年度偵字第28845 號），提
起上訴，本院判決如下：
    主  文
原判決撤銷。
徐國龍販賣第二級毒品，處有期徒刑年拾月，未扣案之販賣毒
品所得新臺幣壹仟元沒收，如全部或一部不能沒收時，以其財產
抵償之，扣案之NOKIA 行動電話壹支（序號：00000000000000號
，含門號0000000000號SIM 卡壹張）沒收；又販賣第二級毒品，
處有期徒刑年拾月，未扣案之販賣毒品所得新臺幣壹仟元沒收
，如全部或一部不能沒收時，以其財產抵償之，同上扣案之NOKI
A 行動電話壹支（序號：00000000000000號，含門號0000000000
號SIM 卡壹張）沒收；又販賣第二級毒品，處有期徒刑年拾月
，未扣案之販賣毒品所得新臺幣壹仟元沒收，如全部或一部不能
沒收時，以其財產抵償之，同上扣案之NOKIA 行動電話壹支（序
號：00000000000000號，含門號0000000000號SIM 卡壹張）沒收
；又販賣第二級毒品，處有期徒刑肆年，扣案之甲基安非他命壹
小包（驗後淨重零點公克）暨其包裝袋均沒收銷燬之，未
扣案之販賣毒品所得新臺幣仟伍佰元沒收，如全部或一部不能
沒收時，以其財產抵償之，同上扣案之NOKIA 行動電話壹支（序
號：00000000000000號，含門號0000000000號SIM 卡壹張）沒收
。應執行有期徒刑柒年，扣案之甲基安非他命壹小包（驗後淨重
零點公克）暨其包裝袋均沒收銷燬之，未扣案之販賣毒品
所得新臺幣陸仟伍佰元沒收，如全部或一部不能沒收時，以其財
產抵償之，扣案之NOKIA 行動電話壹支（序號：00000000000000
號，含門號0000000000號SIM 卡壹張）沒收。
    事  實
一、徐國龍意圖營利，分別基於販賣第二級毒品甲基安非他命之
    犯意，於附表所示之時間，以附表所示之代價及方式，販賣
    甲基安非他命給附表所示之人。嗣經警依法實施通訊監察，
    並於民國（下同）99年9 月3 日上午10時50分許，持搜索票
    在其租屋處即高雄市○○區○○路22號803 室查獲，並扣得
    甲基安非他命1 包（驗後淨重0.333 公克）及徐國龍所有供
    犯罪所用之NOKIA 行動電話1 支（序號：00000000000000號
    ，含門號0000000000號SIM 卡1 張）等物，始悉上情。
二、案經內政部警政署高雄港務警察局移送臺灣高雄地方法院檢
    察署檢察官偵查起訴。
    理  由
一、按被告以外之人於審判外之言詞或書面陳述，除法律有規定
    者外，不得作為證據；又被告以外之人於審判外之陳述，雖
    不符第159 條之1 至第159 條之4 之規定，但經當事人於審
    判程序同意作為證據，法院審酌該言詞陳述或書面陳述作成
    時之情況，認為適當者，亦得為證據，刑事訴訟法第159 條
    第1 項、第159 條之5 第1 項有明文規定。本判決下列所引
    用之證據，其中原屬於傳聞證據部分，業經檢察官及被告、
    辯護人同意作為證據（見本院卷第48頁、第49頁），本院審
    酌上開言詞陳述或書面陳述之作成，並無違法不當之瑕疵，
    認為以之作為證據應屬適當，依上開規定，認有證據能力。
二、訊據被告對上開犯罪事實，於原審及本院審理時均坦承不諱
    ，核與證人黃育婷、李佳琪、黃玉慧、呂育宗、李忠豪、劉
    志文、林紹盟之證述均相符（見警二卷第4-7 頁，警五卷第
    1-4 頁，警六卷第1-4 頁，偵卷第19-20 、26-27 、61-62
    、70-78 、97-100、115-117 頁），並有內政部警政署高雄
    港務警察局指認犯罪嫌疑人紀錄表、門號0000000000號之通
    訊監察譯文、「0000000000、0000000000、0000000000、00
    00000000、0000000000、0000000000、0000000000、000000
    0000、0000000000、0000000000、0000000000、0000000000
    、0000000000、0000000000、0000000000、0000000000、00
    00000000、0000000000、0000000000、0000000000、000000
    0000、0000000000、0000000000、0000000000號」電話號碼
    基本資料查詢、電話0000000000號通聯調閱查詢單、原審99
    年度聲搜字第001377號搜索票、內政部警政署高雄港務警察
    局搜索扣押筆錄、扣押物品目錄表、臺灣高雄地方法院99年
    度聲監字第1621號通訊監察書、搜索現場及扣案物品照片等
    件在卷可稽（見警一卷第3-10、17-26 、33頁，警二卷第8-
    12頁，警三卷第17-34 、39-40 頁，警五卷第5-9 頁，警六
    卷第5-7 頁）。又邇來政府為杜絕毒品氾濫，毒害人民甚深
    ，再三宣導教民眾遠離毒品、媒體之報導既深且廣，對於毒
    品之禁絕，應為民眾所熟悉；又政府對於查緝施用、轉讓及
    販賣毒品無不嚴格執行，且販賣毒品罪更係重罪，設若無利
    可圖，衡情一般持有毒品者，當不致輕易將其持有之毒品交
    付他人。而甲基安非他命價格不貲，且販賣毒品係違法行為
    ，非可公然為之，亦無公定之價格，不論任何包裝，均可任
    意分裝增減份量，每次買賣價量，亦可能隨時依雙方間之關
    係深淺、資力、需求量及對行情之認知、來源是否充裕、查
    緝是否嚴緊，購買者被查獲時供述購買對像之可能性風險之
    評估等，因而異其標準，並機動調整，非可一概而論。是販
    賣利得除經坦承犯行或價量俱臻明確外，委難查得實情，販
    賣之人從價差或量差中牟利方式雖異，其意圖營利之非法販
    賣行為則屬同一。本件被告業已坦認於附表所示時間、地點
    ，販賣如附表所示數量、價格之甲基安非他命給附表所示之
    人，且有以高於買進價格賣出等情（見原審卷第66頁），足
    認被告如附表所示之有償交易甲基安非他命行為，確均係基
    於圖利之本意，甚為明灼。綜上所述，被告上開任意性之自
    白，核與事實相符，自得採為論罪科刑之依據，是本件事證
    已臻明確，被告之犯行洵堪認定，應依法論科。
三、按甲基安非他命係毒品危害防制條例第2 條第2 項第2 款所
    定之第二級毒品，依法不得持有及販賣。核被告如附表所為
    ，均係犯毒品危害防制條例第4 條第2 項之販賣第二級毒品
    既遂罪；被告因販賣而持有第二級毒品之低度行為，均為販
    賣之高度行為所吸收，不另論罪。被告所犯如附表所示4 次
    販賣第二級毒品犯行，犯意各別，行為互異，應予分論併罰
    。又被告於警詢時供出毒品來源，因而查獲上游販毒之人，
    有指認相片、通訊監察譯文及內政部警政署高雄港務警察局
    100 年1 月14日高港警刑字第1000001763號函暨所附職務報
    告、偵查卷宗為佐（見警四卷字4-7 頁，原審卷第16-56 頁
    ），爰依毒品危害防制條例第17條第1 項之規定，就被告所
    犯4 次販賣第二級毒品犯行，均予減輕其刑。至於辯護意旨
    ，請依毒品危害防制條例第17條第2 項及刑法第59條等規定
    ，對被告予以減刑云云；然查，被告於警詢、偵訊時均未曾
    坦認犯行，不合毒品危害防制條例第17條第1 項之規定，自
    無該條之適用；又被告係於另案販賣第二級毒品案件審理中
    再犯本件犯行，有臺灣高等法院被告前案紀錄表可徵，應認
    不宜依刑法第59條減輕其刑，均併此敘明。
四、原審就被告販賣第二級毒品罪，共四罪，予以論罪科刑，固
    非無見；惟查，被告係在另案所涉販賣第二級毒品案件仍在
    法院審理中，又再犯本案，顯然不知悔改，原審各罪分別量
    處有期徒刑3 年8 月，並定其應執行刑有期徒刑5 年8 月，
    尚嫌輕縱，檢察官上訴意旨執此而指摘原判決不當，為有理
    由，應將原判決撤銷改判。審酌被告於另案販賣第二級毒品
    案件審理時，竟仍不知悔改，猶販賣毒品給他人施用，破壞
    社會治安，戕害他人身心健康，助長毒品氾濫，侵蝕國家勞
    動生產力；惟念其犯後於法院審理時坦承全部犯行，態度良
    好，暨其所販賣毒品之數量、價金利得等一切情狀，分別量
    處如主文第二項所示之刑，並定其應執行刑為有期徒刑7 年
    。扣得之甲基安非他命1 包（驗後淨重0.333 公克，有高雄
    市立凱旋醫院濫用藥物成品檢驗鑑定書足憑，見原審99年度
    審訴卷第4279號卷第28頁），不問屬於被告與否，應依毒品
    危害防制條例第18條第1 項之規定，宣告沒收銷燬之，且上
    開甲基安非他命係被告販入後供販賣予附表編號4 之呂育宗
    後所剩餘者，與被告販賣予附表編號1-3 之黃玉慧之甲基安
    非他命並非同一次販入，業據被告於審理時坦承在卷（見原
    審卷第68-69 頁），應於被告販賣給呂育宗之主文項下宣告
    沒收銷燬。另直接包裝上開甲基安非他命之包裝袋，因其上
    殘留之毒品難以析離，且無析離之實益與必要，應視同毒品
    ，均宣告沒收銷燬之；又送驗耗損部分之毒品因業已滅失，
    故不另宣告沒收，併予說明。再扣案之NOKIA 行動電話1 支
    （序號：00000000000000號，含門號0000000000號SIM 卡1
    張），為被告所有供販毒聯絡之用，業據其供承在卷（見原
    審卷第70頁），應依毒品危害防制條例第19條第1 項宣告沒
    收。又本件被告如附表所示4 次販賣第二級毒品所得部分雖
    均未扣案，然無證據證明已不存在，仍應依毒品危害防制條
    例第19條第1 項規定，諭知沒收，如全部或一部不能沒收時
    ，以其財產抵償之。至於警方另扣得之錠劑10顆，經送高雄
    市立凱旋醫院鑑驗，固均含硝甲西泮成分（驗後淨重共計2.
    31公克），有該院99年12月6 日第14446 號檢驗鑑定書可考
    （見本院99年度審訴字第4279號卷第28-29 頁），為第三級
    毒品，然並無證據證明該毒品與本件販賣毒品犯行有所關連
    ，無從加以沒收，應由檢察官另為適法之處理。另扣案之安
    非他命吸食器1 組、酒精燈1 個、電子磅秤2 臺、玻璃球管
    1 支，亦均與本件被告之犯行無涉，亦不另沒收。
五、被告徐國龍提起上訴後，於本院審理中撤回上訴，併此敘明
    。
據上論斷，應依刑事訴訟法第368 條、第369 條第1 項前段、第
364 條、第299 條第1 項前段，毒品危害防制條例第4 條第2 項
、第17條第1 項、第18條第1 項、第19條第1 項，刑法第11條、
第51條第5 款，判決如主文。
本案經檢察官李門騫到庭執行職務。
中    華    民    國  100     年    5     月    31    日
                  刑事第六庭    審判長法  官  王憲義
                                      法  官  簡志瑩
                                      法  官  邱永貴
以上正本證明與原本無異。
如不服本判決應於收受本判決後10日內向本院提出上訴書狀，其
未敘述上訴理由者，並得於提起上訴後10日內向本院補提理由書
狀（均須按他造當事人之人數附繕本）「切勿逕送上級法院」。
中    華    民    國  100     年    5     月    31    日
                                      書記官  盧雅婷
附錄本判決論罪科刑法條：
毒品危害防制條例第4 條
製造、運輸、販賣第一級毒品者，處死刑或無期徒刑；處無期徒
刑者，得併科新臺幣2 千萬元以下罰金。
製造、運輸、販賣第二級毒品者，處無期徒刑或7 年以上有期徒
刑，得併科新臺幣1 千萬元以下罰金。
製造、運輸、販賣第三級毒品者，處5 年以上有期徒刑，得併科
新臺幣7 百萬元以下罰金。
製造、運輸、販賣第四級毒品者，處3 年以上10年以下有期徒刑
，得併科新臺幣3 百萬元以下罰金。
製造、運輸、販賣專供製造或施用毒品之器具者，處1 年以上7
年以下有期徒刑，得併科新臺幣1 百萬元以下罰金。
前五項之未遂犯罰之。
附表：（貨幣單位：新臺幣）
┌──┬────┬───────┬─────────────┐
│編號│買受人  │販賣時間      │販賣之方式、地點、代價    │
├──┼────┼───────┼─────────────┤
│ 1  │黃玉慧  │99年8月6日上午│以被告所有之NOKIA 行動電話│
│    │        │1時13分許     │（序號：00000000000000 號 │
│    │        │              │，含門號0000000000號SIM 卡│
│    │        │              │壹張），與黃玉慧持用之門號│
│    │        │              │0000000000號行動電話聯絡，│
│    │        │              │約定以1000元之對價，販賣數│
│    │        │              │量不詳之甲基安非他命予黃玉│
│    │        │              │慧，並約在高雄市三民區大順│
│    │        │              │路上之肯德基附近交付。    │
├──┼────┼───────┼─────────────┤
│ 2  │黃玉慧  │99年8 月8 日夜│以被告所有之NOKIA 行動電話│
│    │        │間11時24分    │（序號：00000000000000號，│
│    │        │              │含門號0000000000號SIM 卡壹│
│    │        │              │張），與黃玉慧持用之門號09│
│    │        │              │00000000號行動電話聯絡，約│
│    │        │              │定以1000 元 之對價，販賣數│
│    │        │              │量不詳之甲基安非他命予黃玉│
│    │        │              │慧，並約在高雄市三民區大順│
│    │        │              │路上之肯德基附近交付。    │
├──┼────┼───────┼─────────────┤
│3   │黃玉慧  │99年8月11日上 │以被告所有之NOKIA 行動電話│
│    │        │午5時許       │（序號：00000000000000號，│
│    │        │              │含門號0000000000號SIM 卡壹│
│    │        │              │張），與黃玉慧持用之門號09│
│    │        │              │00000000號行動電話聯絡，約│
│    │        │              │定以1000元之對價，販賣數量│
│    │        │              │不詳之甲基安非他命予黃玉慧│
│    │        │              │，並約在高雄市○○區○○路│
│    │        │              │上之肯德基附近交付。      │
├──┼────┼───────┼─────────────┤
│4   │呂育宗  │99年8月25日上 │以被告所有之NOKIA 行動電話│
│    │        │午8時許       │（序號：00000000000000號，│
│    │        │              │含門號0000000000號SIM 卡壹│
│    │        │              │張），與呂育宗持用之門號09│
│    │        │              │00000000號行動電話聯絡，約│
│    │        │              │定以3500元之對價，販賣數量│
│    │        │              │不詳之甲基安非他命予呂育宗│
│    │        │              │，並約在高雄市○○路與祟德│
│    │        │              │路附近交付。              │
└──┴────┴───────┴─────────────┘